臺灣臺南地方法院刑事判決　
                                108年度金訴字第262號
                                    108年度金訴字第274號
                                    108年度訴字第1388號
公  訴  人  臺灣臺南地方檢察署檢察官
被      告  簡銘奕





指定辯護人  本院公設辯護人 林宜靜
上列被告因詐欺案件，經檢察官追加提起公訴（追加起訴案號：
108年度偵字第16111號、第15367號、第16456號、 第16457號、
第18326號、第18651號、108年度少連偵字第95號、第111號、10
8年度偵字第15300號、第19628號、108年度少連偵字第120號、1
08年度少連偵字第134號），暨移送併辦（108年度偵字第19631
），經本院審理後並判決如下：
    主  文
丁○○犯如附表一所示之罪，各處如附表一所示之刑。應執行有期
徒刑參年貳月。其餘被訴附表二、三部分無罪。
未扣案之丁○○犯罪所得新台幣肆萬元沒收之，如全部或一部不能
沒收時，追徵其價額。
    事  實
一、丁○○於民國108年7月間，加入綽號「五毛」等真實姓名年籍
    不詳人士及郭欽宗、乙○○、程民翔、仇方軍（另經本院判決
    ）、少年李○丞、何○勳及等人組成之詐欺取財犯罪組織。丁○○與郭欽宗、乙○○、程民翔、仇方軍等詐欺集團成員共同意
    圖為自己不法之所有，基於3人以上共同詐欺取財及洗錢之
    犯意聯絡，由詐騙集團成員於附表一所示時間，以附表一所
    示詐術，對附表一所示被害人實施詐術，使附表一所示被害
    人陷於錯誤而匯款至附表一所示人頭帳戶內。嗣由李○丞、
    郭欽宗等人收受並轉達綽號「五毛」者指示之訊息；乙○○、
    仇方軍負責領取人頭帳戶存摺、提款卡等物，乙○○並負責指
    揮、分派車手（即領取被害人匯入款項之人）程民翔、李○
    諺、巴○康等人以人頭帳戶提款卡領取附表一所示被害人匯
    入款項，待車手取回款項後，交由丁○○保管，並轉交予詐騙
    集團指示之收款人員（丁○○參與之詐欺取財行為及分工，均
    詳見附表一）。丁○○等人取得附表一所示被害人匯入款項後
    ，復繳交予綽號「五毛」等詐騙集團組織上游，藉此製造金
    流之斷點，致無從追查前揭犯罪所得之去向，而隱匿該犯罪
    所得。嗣經附表一所示被害人察覺有異而報警處理，經警調
    閱自動櫃員機之監視器錄影畫面，始循線查獲上情。
二、案經附表一所示被害人周智晧等人告訴暨臺南市政府警察局
    第五分局、第六分局、歸仁分局、永康分局、第三分局移送
    臺灣臺南地方檢察署檢察官偵查後追加起訴暨移送併辦。
    理  由
甲、有罪部分
壹、證據能力之判斷：
一、按被告以外之人於審判外之陳述，經當事人於審判程序同意
    作為證據，法院審酌該言詞陳述或書面陳述作成時之情況，
    認為適當者，亦得為證據，刑事訴訟法第159條之5第1項定
    有明文。查被告丁○○本院審理時對證人即同案被告郭欽宗、
    乙○○、程民翔、仇方軍及另案被告李○丞、林○安、王○鴻、
    李○諺、巴○康、劉○廷、何○勳、宋○絮及證人即被害人周智
    晧、洪福樵、余吳翠雲、林秋英、蔡祺欲、許國珍、陳毓美
    、林哲維、郭碧玲、戴美玉、蔡金姑、黃新輝、李慧玲、薛
    評、江清風、黃雲香等人於警詢及偵查中時所為筆錄之證據
    能力均不爭執，且本院依卷內資料審酌該警詢筆錄作成時之
    情況，亦認為並未有何違背法律或其他相關規定之情事，而
    應認為適當，是依刑事訴訟法第159條之5第1項之規定，上
    開證人等於警詢及偵查中所作之筆錄，為傳聞法則之例外而
    具有證據能力，本院自得引為判決參考之依據，先予敘明。
二、本案其餘認定有罪事實所引用之證據，檢察官、被告及其辯
    護人均未曾就證據能力表示異議，而各該證據依刑事訴訟法
    規定，經核亦無不具證據能力之情事，故依第159 條之5 之
    規定，均得作為認定被告犯罪事實之依據，合先敘明。　
貳、犯罪事實之認定：
一、被告丁○○於審理時固坦承參與前揭詐欺集團，且負責收受車
    手領得款項後，轉交給詐欺集團其他成員之工作，惟否認涉
    有洗錢罪及參與組織犯罪等犯行云云。
二、經查：
　㈠訊據被告丁○○於本院審理時，坦承其與共犯乙○○、郭欽宗、
    李○丞、李○諺等人，於附表一所示詐騙集團詐欺行為中，具
    有犯意聯絡，且其負責擔任收取其他共犯以人頭帳戶領取詐
    騙所得款項並轉交給詐騙集團指定收款者之工作等情（參見
    本院卷一第417頁至第419頁），並經共犯李○丞、郭欽宗、
    乙○○、李○諺等人於偵查中供述在卷，且經附表一所示被害
    人周智晧、洪福樵、余吳翠雲、林秋英、蔡祺欲、許國珍、
    陳毓美、林哲維、郭碧玲、戴美玉、蔡金姑、黃新輝、李慧
    玲、薛評、江清風、黃雲香等人於警詢中證述遭詐騙經過明
    確（參見警1卷第7頁至第11頁、警8卷第21頁至第23頁、第1
    8頁至第20頁、第24頁至第26頁、第27頁至第29頁、警9卷第
    128頁、第129頁至第130頁、第131頁至第132頁、第135頁至
    第136頁、第141頁至第143頁、第144頁至第145頁、第146頁
    、偵18卷第327頁至第330頁、警9卷第133頁至第134頁、第1
    37頁至第138頁、第139頁至第140頁），另有路口監視器車
    系統紀錄翻拍照片、內政部警政署反詐騙案件紀錄表、戶名
    周智晧中華郵政帳號108年7月15日至16日查詢12個月交易明
    細暨中華郵政股份有限公司郵政存簿儲金簿號000000000000
    00號封面與內頁影本、合作金庫商業銀行自動櫃員機108年7
    月15日交易明細表暨合作金庫銀行帳號0000000000000號戶
    名周智晧108年6月21日至108年7月19日交易清單暨存款存摺
    封面暨內頁影本、臺灣土地銀行臺南分行帳號000000000000
    號戶名周智晧108年7月15日客戶往來明細查詢暨存摺封面與
    內頁影本、臺灣銀行帳號000000000000號戶名周智晧存款歷
    史明細查詢暨綜合存款存摺封面與內頁影本、少年林○安、
    唐○遠提領周智晧帳戶內款項之紀錄、臺南市政府警察局第
    六分局周智晧遭詐欺案現場勘察照片、少年唐○遠與林○安於
    鐵道飯店交付背包過程監視器翻拍照片9張、臺南市政府警
    察局第六分局108年8月9日南市警六偵字第1080375996號函
    檢送少年唐○遠涉嫌詐欺案提款影像照片暨金融機構回函公
    文各1份、銀行帳號000000000000號戶名張惠君帳戶個資檢
    視、銀行帳號000000000000戶名張惠君108年7月19日至108
    年7月24日交易明細、大里區農會108年7月23日匯款申請書
    、臺中市政府警察局霧峰分局成功派出所檢警調單位金融機
    構聯防機制通報單、受理詐騙帳戶通報警示簡便格式表、內
    政部警政署反詐騙案件紀錄表、五股區農會108年7月23日匯
    款申請書、新北市政府警察局蘆洲分局德音派出所受理詐騙
    帳戶通報警示簡便格式表、受理刑事案件報案三聯單、內政
    部警政署反詐騙案件紀錄表、銀行帳號000000000000戶名張
    惠君108年4月29日至108年7月29日交易明細、108年7月23日
    郵政跨行匯款申請書影本、新北市政府警察局三峽分局鳳鳴
    派出所受理詐騙帳戶通報警示簡便格式表、內政部警政署反
    詐騙案件紀錄表、郵局帳號00000000000000戶名詹政軒帳戶
    個資檢視、中華郵政股份有限公司帳號00000000000000戶名
    詹政軒107年12月1日至108年7月28日客戶歷史交易清單、10
    8年7月23日郵局帳號00000000000000號存款收執聯、新北市
    政府警察局永和分局新生派出所受理詐騙帳戶通報警示簡便
    格式表、內政部警政署反詐騙案件紀錄表、銀行帳號000000
    000000戶名侯旻玟帳戶個資檢視、中國信託商業銀行股份有
    限公司108年8月12日中信銀字第108224839172046號函檢附
    銀行帳號000000000000戶名侯旻玟開戶資料與108年4月29日
    至108年7月29日交易清單、帳號000-000000000000號108年7
    月25日詐欺車手提領詐欺款項監視器翻拍照片暨提領時、地
    紀錄一覽表、少年李○諺提領詐騙帳戶內款項之紀錄、許國
    珍以許德賢名義匯款新台幣（下同）2萬元至侯旻玟中國信
    託銀行西台南分行帳戶之匯款單1紙、郵局帳號00000000000
    000戶名林侑詮帳戶個資檢視、郵局帳號00000000000000戶
    名林侑詮108年1月1日至108年8月11日交易清單、108年8月5
    日郵政入戶匯款申請書影本、陳毓美與自稱其表弟陳旻珓之
    詐騙集團成員手機對話截圖4張、臺南市政府警察局永康分
    局蒐證照片、銀行帳號000000000000戶名林侑詮帳戶個資檢
    視、銀行帳號000000000000戶名林侑詮108年7月29日至108
    年8月5日交易清單、臺中市政府警察局第二分局永興派出所
    受理詐騙帳戶通報警示簡便格式表、金融機構聯防機制通報
    單、內政部警政署反詐騙案件紀錄表、郵局帳號0000000000
    0000戶名林泓均帳戶個資檢視、中華郵政股份有限公司帳號
    00000000000000戶名林泓均108年1月1日至108年8月11日交
    易清單、帳號00000000000000號戶名郭碧玲郵政存簿儲金簿
    封面暨內頁影本、內政部警政署反詐騙案件紀錄表、臺南市
    政府警察局第六分局灣裡派出所受理刑事案件三聯單、中華
    郵政股份有限公司帳號00000000000000戶名戴美玉108年6月
    21日至108年8月13日交易清單、郵局帳號00000000000000戶
    名李宜恩帳戶個資檢視、郵局帳號00000000000000戶名李宜
    恩108年1月1日至108年8月12日交易清單、臺灣銀行匯款申
    請書回條聯、臺北市警察局萬華分局東園派出所金融機構聯
    防機制通報單、內政部警政署反詐騙案件紀錄表、臺灣銀行
    帳號000000000000號戶名蔡金姑綜合存款存摺封面暨內頁影
    本、蔡金姑與詐騙集團成員LINE對話截圖4張、銀行帳號000
    000000000戶名王源聖帳戶個資檢視、臺灣土地銀行帳號000
    000000000戶名王源聖108年8月1日至108年8月20日客戶往來
    明細查詢、國泰世華銀行帳號000000000000號戶名黃新輝活
    期儲蓄存款存簿封面暨國泰世華商業銀行匯出匯款憑證、高
    雄市政府警察局鳳山分局五甲派出所受理詐騙帳戶通報警示
    簡便格式表、內政部警政署反詐騙案件紀錄表、臺中市政府
    警察局豐原分局大雅分駐所受理各類案件紀錄表、陳報單、
    受理刑事案件報案三聯單、受理詐騙帳戶通報警示簡便格式
    表、臺南市政府警察局第一分局偵查隊蒐證照片、臺灣中小
    企業銀行彰化分行108年10月1日108彰化字第52909號函檢送
    本分行客戶蔡耕杰帳號00000000000開戶資料及108年07月01
    日起迄今之交易明細表、臺南市政府警察局善化分局偵辦少
    年巴○康涉詐欺車手案監視器翻拍照片9張、臺南市政府警察
    局善化分局偵辦少年巴○康涉詐欺案ATM提款機擷取影像照片
    、郵政自動櫃員機交易明細表、玉井分局楠西分駐所108年8
    月5日金融機構聯防機制通報單（已圈存）、108年8月5日薛
    評與詐騙集團自稱郭鴻儀議員簡訊截圖2張、108年8月6日郵
    政入戶匯款申請書影本、新北市政府警察局新店分局安和派
    出所108年8月6日金融機構聯防機制通報單、108年8月6日郵
    政入戶匯款申請書影本、臺中市政府警察局第四分局黎明派
    出所108年8月6日金融機構聯防機制通報單、黃雲香與詐騙
    集團成員自稱是其友人林蕙蘭（Alice）LINE訊息截圖9張各
    件附卷可稽（參見偵5卷第69頁至第82頁、警1卷第18頁、第
    19頁至第21頁、第22頁至第23頁、第24頁至第25頁、第26頁
    至第28頁、第46頁、第47頁至第54頁、警2卷第20頁、第21
    頁至第23頁、偵1卷第147頁至第165頁、警9卷第201頁、第2
    02頁、第203頁、第204頁、第162頁、第163頁、第164頁、
    第165頁至第166頁、偵21卷第83頁、警9卷第167頁、第168
    頁、偵21卷第77頁、警9卷第171頁、第172頁、第173頁、第
    174頁、第175頁、第176頁、第177頁、偵21卷第76頁、警9
    卷第178頁、警15卷第59頁至第64頁、偵21卷第115頁至第11
    6頁、第369頁、偵17卷第239頁至第245頁、偵37卷第131頁
    、警9卷第180頁、第181頁、第182頁、偵9卷第97頁至第99
    頁、第49頁至第61頁、警9卷第183頁、第184頁、第186頁、
    偵23卷第167頁至第169頁、警9卷第189頁、第190頁、第191
    頁、偵9卷第101頁、第155頁、第196頁、第197頁、第198頁
    、第199頁、第200頁、偵9卷第83頁、第84頁、警9卷第201
    頁至第204頁、偵18卷第325頁至第326頁、偵24卷第35頁至
    第36頁、第39頁至第49頁、第53頁至第54頁、第55頁至第58
    頁、第107頁至第115頁、第117頁至第119頁、警9卷第187頁
    、第188頁、偵9卷第113頁、警9卷第192頁、第193頁、第19
    4頁、第195頁、偵9卷第143頁），被告丁○○於本院審理中所
    為承認共同詐欺取財犯行之自白與事實相符，應堪採信。
　㈡按洗錢防制法於105 年12月28日修正公布，並於106 年6 月2
    8日生效施行（下稱新法）。修正前該法（下稱舊法）將洗
    錢行為區分為將自己犯罪所得加以漂白之「為自己洗錢」及
    明知是非法資金，卻仍為犯罪行為人漂白黑錢之「為他人洗
    錢」兩種犯罪態樣，且依其不同之犯罪態樣，分別規定不同
    之法定刑度。惟洗錢犯罪本質在於影響合法資本市場並阻撓
    偵查，不因為自己或為他人洗錢而有差異，且洗錢之行為包
    含處置（即將犯罪所得直接予以處理）、多層化（即為使偵
    查機關難以追查金流狀況，以迂迴層轉、化整為零之多層化
    包裝方式，掩飾或隱匿特定犯罪所得）及整合（即收受、持
    有或使用他人犯罪所得，使該犯罪所得披上合法之外衣，回
    歸正常金融體系）等各階段行為，其模式不祇一端，上開為
    自己或為他人洗錢之二分法，不僅無助於洗錢之追訴，且徒
    增實務事實認定及論罪科刑之困擾。故而為澈底打擊洗錢犯
    罪，新法乃依照國際防制洗錢金融行動工作組織（Financia
    l Action Task Force ，下稱FATF）40項建議之第3 項建議
    ，並參採聯合國禁止非法販運麻醉藥品和精神藥物公約及聯
    合國打擊跨國有組織犯罪公約之洗錢行為定義，將洗錢行為
    之處置、多層化及整合等各階段，全部納為洗錢行為，而於
    新法第2 條規定：「本法所稱洗錢，指下列行為：一、意圖
    掩飾或隱匿特定犯罪所得來源，或使他人逃避刑事追訴，而
    移轉或變更特定犯罪所得。二、掩飾或隱匿特定犯罪所得之
    本質、來源、去向、所在、所有權、處分權或其他權益者。
    三、收受、持有或使用他人之特定犯罪所得。」以求與國際
    規範接軌。另舊法過度限縮洗錢犯罪成立之可能，亦模糊前
    置犯罪僅在對於不法金流進行不法原因之聯結，造成洗錢犯
    罪成立門檻過高，洗錢犯罪難以追訴，故新法參考FATF建議
    ，就其中採取門檻式規範者，明定為最輕本刑為6 個月以上
    有期徒刑之罪，並將「重大犯罪」之用語，修正為「特定犯
    罪」，再增列未為最輕本刑為6 個月以上有期徒刑之罪所涵
    括之違反商標法等罪，且刪除有關犯罪所得金額須在5 百萬
    元以上者，始得列入前置犯罪之限制規定，以提高洗錢犯罪
    追訴之可能性。從而新法第14條第1 項所規範之一般洗錢罪
    ，必須有第3 條規定之前置特定犯罪作為聯結，始能成立。
    倘能證明人頭帳戶內之資金係前置之特定犯罪所得，即應逕
    以一般洗錢罪論處，自無適用特殊洗錢罪之餘地。例如詐欺
    集團向被害人施用詐術後，為隱匿其詐欺所得財物之去向，
    而令被害人將其款項轉入該集團所持有、使用之人頭帳戶，
    並由該集團所屬之車手前往提領詐欺所得款項得逞，檢察官
    如能證明該帳戶內之資金係本案詐欺之特定犯罪所得，即已
    該當於新法第14條第1 項之一般洗錢罪。另過去實務認為，
    行為人對犯特定犯罪所得之財物或利益作直接使用或消費之
    處分行為，或僅將自己犯罪所得財物交予其他共同正犯，祇
    屬犯罪後處分贓物之行為，非本條例所規範之洗錢行為，惟
    依新法規定，倘行為人意圖掩飾或隱匿特定犯罪所得來源，
    而將特定犯罪所得直接消費處分，甚或交予其他共同正犯，
    而由共同正犯以虛假交易外觀掩飾不法金流移動，即難認單
    純犯罪後處分贓物之行為，應仍構成新法第2條第1款或2款
    之洗錢行為（最高法院108年度台上字第1744號判決意旨參
    照）。查被告丁○○明知其所收受之款項，均係詐欺集團成員
    向告訴人、被害人施用詐術後令其將受騙款項匯至人頭帳戶
    內，再由共犯乙○○、郭欽宗、程民翔、仇方軍夥同同集團之
    少年李○丞、巴○康、劉○廷、何○勳等人持該帳戶提款卡提領
    詐欺贓款後所轉交，再由其轉予集團上游，業已就該詐欺不
    法款項製造金流斷點，讓檢警無從或難以追查該詐欺犯罪所
    得的去向及所在，事實上產生掩飾或隱匿該詐欺不法所得之
    效果，不能認為被告丁○○所為僅係犯罪後處分贓物的行為，
    而應成立洗錢防制法第2條第2款所規範之「洗錢行為」，觸
    犯同法第14條第1項之一般洗錢罪（最高法院108年度台上字
    第1744號、第2500號、109年度台上字第1676號、第1835號
    判決意旨亦同是認）。從而，辯護意旨主張被告丁○○所為不
    構成洗錢防制法云云，尚無可採。
　㈢按組織犯罪防制條例所稱之犯罪組織，係指3 人以上，以實
    施強暴、脅迫、詐欺、恐嚇為手段或最重本刑逾5 年有期徒
    刑之罪，所組成具有持續性或牟利性之有結構性組織；而所
    稱有結構性組織，係指非為立即實施犯罪而隨意組成，不以
    具有名稱、規約、儀式、固定處所、成員持續參與或分工明
    確為必要，同條例第2 條第1、2項分別定有明文。本件依全
    案卷證可認，被告所屬之詐騙集團，其成員均係以詐騙他人
    金錢、獲取不法所得為目的，分別以不實理由索取金錢、上
    下聯繫、指派工作或擔任車手向被害人取款等，堪認其所參
    與之集團，係透過縝密之計畫與分工，成員彼此相互配合，
    由多數人所組成，於一定期間內存續，以實施詐欺為手段而
    牟利之具有完善結構之組織，其屬3 人以上，以實施詐術為
    手段，所組成具有持續性或牟利性之有結構性組織之犯罪組
    織，是該詐欺集團，該當於組織犯罪防制條例第2條第1項所
    稱之犯罪組織，亦堪認定。被告參與前揭犯罪組織，擔任收
    受車手領款後轉交給詐騙集團指定者等工作，且前後參與時
    間超過1月，參與件數達十餘件，是被告所為顯非偶發性暫
    時參與犯罪行為，故被告所為業已該當於組織犯罪條例所示
    之參與組織罪。辯護意旨認被告所為與參與組織罪之構成要
    件有間，尚無可採。
三、綜上所述，被告丁○○所犯共同詐欺取財、洗錢、參與組織犯
    罪等犯行，均事證明確，堪以認定，應依法論科。
參、論罪科刑：
一、按共同正犯之數行為人，在合同意思範圍以內，各自分擔犯
    罪行為之一部，相互利用他人之行為，以達其犯罪目的者，
    即應對全部發生之結果，共同負責；共同正犯之成立，祇須
    具有犯意之聯絡及行為之分擔，既不問犯罪動機起於何人，
    亦不必每一階段均有參與。觀諸電話詐騙之犯罪型態，自架
    設電話機房、撥打電話實施詐騙、指定被害人匯款帳戶後聯
    繫車手提領、或聯繫車手直接向被害人取款、分贓等階段，
    乃需由多人縝密分工方能完成之集團性犯罪，倘有其中某一
    環節脫落，將無法順遂達成詐欺之結果，因此，詐欺集團各
    個成員，固因各自分工不同而未均能從頭到尾始終參與其中
    ，惟其等共同詐欺之意思，非但並無軒輊，甚至有利用集團
    其他成員之各自行為，以遂詐欺之犯罪結果；其中擔任車手
    之人，既明知所收取或提領之款項，係被害人遭詐欺而依指
    示交付或匯入指定帳戶之詐欺所得，其參與詐欺集團之組織
    分工，負責收取或提領詐欺所得贓款，並將領取款項之一部
    分充作自己之報酬，最終目的係使詐欺集團順利完成詐欺取
    財犯罪，並確保獲得不法利潤、朋分贓款，其所為顯係基於
    自己共同犯罪之意思，事前同謀而參與集團之犯罪行為，與
    詐騙集團成員間具有犯意聯絡及行為分擔，應論以共同正犯
    。本案詐欺集團成員以附表一所示詐術訛騙附表一所示被害
    人，使之受騙後匯款至附表所示人頭帳戶，繼由共犯乙○○、
    郭欽宗、程民翔、仇方軍領取人頭帳戶存摺、提款卡，或持
    附表一所示人頭帳戶提款卡領取被害人遭詐騙所匯款項，轉
    交予被告丁○○等情，業如前述，足見本案詐欺集團成員施用
    詐術、參與詐騙人員業已超過3人。被告丁○○固未與實際詐
    騙告訴人之詐欺集團成員接觸，亦未自始至終參與各階段之
    犯行，然被告丁○○明知本案詐欺集團成員係為詐騙被害人取
    得款項，猶依指示分工前往提領被害人匯入人頭帳戶之款項
    後輾轉交付予本案詐欺集團，製造金流斷點以隱匿、掩藏該
    詐欺犯罪所得之去向，堪認其係在合同意思範圍內，相互支
    援、供應彼此所需地位，相互利用他人行為，以達共同詐欺
    取財、隱匿特定犯罪所得去向之目的，是被告丁○○就本案所
    示加重詐欺取財、洗錢等犯行確有與共犯乙○○、郭欽宗、程
    民翔、仇方軍、少年李○丞、巴○康、劉○廷、何○勳等人及同
    集團撥打電話行騙附表一所示被害人之人，具有犯意聯絡及
    部分行為分擔，自應同負三人以上共同犯詐欺取財、意圖隱
    匿特定犯罪所得來源而予以移轉及隱匿特定犯罪所得去向而
    洗錢等罪責。
二、核被告丁○○所為係犯組織犯罪防制條例第3條第1項後段之參
    與犯罪組織罪、刑法第339條之4第1項第1款、第2款之冒用
    政府機關或公務員名義、三人以上共同詐欺取財罪、同法第
    339條之2第1項之以不正方法由自動付款設備取得他人之物
    罪、洗錢防制法第14條第1項之洗錢罪（附表編號1）、刑法
    第339條之4第1項第2款之三人以上共同詐欺取財罪、洗錢防
    制法第14條第1項之洗錢罪（附表編號2至9、11至16）；刑
    法第339條之4第1項第1款、第2款之冒用政府機關或公務員
    名義、三人以上共同詐欺取財罪、同法第339條之2第1項之
    以不正方法由自動付款設備取得他人之物罪、洗錢防制法第
    14條第1項之洗錢罪（附表編號10）。公訴意旨雖認附表一
    編號14至16所示詐欺取財犯行，因附表一編號14至16所示人
    頭帳戶即時遭警示凍結，被告丁○○等人未能領取附表一編號
    14至16所示被害人所匯款項款，故認被告丁○○就此三部分詐
    欺取財犯行，均應構成加重詐欺取財未遂罪云云。然附表一
    編號14至16所示被害人業已因被告丁○○所屬詐騙集團成員之
    詐術而將款項匯入渠等指示之人頭帳戶內，則於匯款之際，
    被害人所匯款項已經詐騙集團置於實力支配之下，是詐騙集
    團之詐欺取財行為業已成立，並不因事後是否另行領取而影
    響渠等詐欺取財犯行之既遂。是被告丁○○就此三詐欺取財部
    分，均應與其所屬詐騙集團成員同負加重詐欺取財既遂罪之
    罪責。公訴意旨認被告丁○○此部分所為僅為加重詐欺取財未
    遂罪云云，容有未洽。另被告丁○○與共犯乙○○、郭欽宗、仇
    方軍、程民翔、綽號「五毛」者、少年李○丞、李○諺、巴○
    康、何○勳、劉○廷等人就附表一所示詐欺取財、洗錢等犯行
    間（各次詐欺取財犯行之共犯，分別詳如附表一所示），分
    別具有犯意聯絡及行為分擔，俱為共同正犯。另被告丁○○雖
    與少年林○安、唐○遠、李○丞、李○諺、巴○康等人共為詐欺
    取財、洗錢等犯行，然被告丁○○於行為時均未滿20歲（詳附
    表一所載犯罪時間），故被告為前揭犯罪時尚非成年人，自
    無依兒童及少年福利與權益保障法第112條第1項前段之規定
    加重其刑之餘地，公訴意旨認應依前開規定加重其刑，容有
    誤會。被告丁○○就附表一編號1所犯參與犯罪組織罪、冒用
    政府機關或公務員名義、三人以上共同詐欺取財罪、以不正
    方法由自動付款設備取得他人之物罪、洗錢罪；就附表一編
    號2至9、11至16所犯三人以上共同詐欺取財罪、洗錢罪；就
    附表一編號10所犯冒用政府機關或公務員名義、三人以上共
    同詐欺取財罪、洗錢罪、以不正方法由自動付款設備取得他
    人之物罪，均係以一行為觸犯數罪名，皆應依刑法第55條之
    規定，分別從一重論以冒用政府機關或公務員名義、三人以
    上共同詐欺取財罪（附表一編號1、10）、三人以上共同詐
    欺取財罪（附表一編號2至9、11至16）。被告丁○○所犯前揭
    16罪，犯意各別，行為互異，應予分論併罰。
三、量刑：
　㈠爰審酌被告丁○○明知現今社會詐欺集團橫行，其恣意詐欺行
    為往往對於被害人之財產及社會秩序產生重大侵害，竟為貪
    圖小利，參與詐欺集團之分工，使詐騙集團得以順利詐騙被
    害人並得以逃逸偵查機關之追緝，渠等法治觀念顯有不足，
    所為殊值非難，並斟酌被告丁○○於偵查中始終否認犯行，嗣
    於本院審理時，始行坦承犯行之態度，另考量被告丁○○於犯
    罪集團中之參與程度、承擔收受其他車手領取款項，並負責
    保管與轉交，其在本案負責實際領款之車手集團中，顯居較
    單純車手為重要之地位，但尚無具體事證顯示其係該犯罪團
    體之主謀或主要獲利者，亦非直接向如附表一各編號所示之
    被害人施行詐術之人，應非處於詐欺集團核心地位，暨考量
    被告丁○○之犯罪動機、手段、情節，及其品行、智識程度、
    家庭、經濟狀況（均詳卷）等一切情狀，分別量處如附表一
    「主文」欄所示之刑，並綜合判斷其整體犯罪之非難評價、
    各罪間關係、法益侵害之整體效果，考量犯罪人個人特質，
    並適度反應其行為之不法與罪責程度，及對其施以矯正之必
    要性，且貫徹刑法公平正義之理念，定其應執行刑，以資懲
    儆。
　㈡強制工作：
　　按行為人以一行為觸犯組織犯罪防制條例第3條第1項後段之
    參與犯罪組織罪，及刑法第339條之4第1項第1款、第2款之
    加重詐欺取財罪，依刑法第55條前段規定從一重之加重詐欺
    取財罪處斷而為科刑時，於有預防矯治其社會危險性之必要
    ，且符合比例原則之範圍內，由法院依組織犯罪防制條例第
    3條第3項規定，一併宣告刑前強制工作，有最高法院刑事大
    法庭108年度台上大字第2306號裁定可參。是上開最高法院
    刑事大法庭裁定認為應視被告行為之嚴重性、表現之危險性
    、對於未來行為之期待性，以及所採措施與預防矯治目的所
    需程度，於有預防矯治其社會危險性之必要，且符合比例原
    則之範圍內，由法院依該條例第3條第3項規定宣告刑前強制
    工作，賦與法院就是否宣告強制工作一定之裁量權。本院審
    酌被告丁○○係受詐欺集團指揮行事，其係居於該組織之下層
    地位，並非核心決策角色，是其就本案之參與情節與首謀、
    指揮者迥異，且其並非親自對被害人實施詐騙，復經本院就
    其本案犯行定應執行如主文所示之刑責，倘若透過刑罰之執
    行，應可矯治並預防其再度危害社會，尚未達須以保安處分
    預防矯治之程度而再施以刑前強制工作之必要，故依比例原
    則而為綜合判斷，本院認尚無適用組織犯罪防制條例第3條
    第3項規定，對被告丁○○再為宣告強制工作之必要，併予敘
    明。
肆、沒收：
　㈠按犯罪所得，屬於犯罪行為人者，沒收之；於全部或一部不
    能沒收或不宜執行沒收時，追徵其價額，刑法第38條之1 第
    1 項前段、第3 項分別定有明文。又犯罪所得之沒收、追繳
    或追徵，在剝奪犯罪行為人之實際犯罪所得，其重點置於所
    受利得之剝奪，故無利得者自不生剝奪財產權之問題，是二
    人以上共同犯罪，關於犯罪所得之沒收、追徵，應各按其實
    際利得數額負責，並非須負連帶責任（最高法院105年度台
    上字第1733號判決參照）。所謂各人「所分得」，係指各人
    「對犯罪所得有事實上之處分權限」，法院應視具體個案之
    實際情形而為認定：倘若共同正犯各成員內部間，對於不法
    利得分配明確時，固應依各人實際分配所得沒收；然若共同
    正犯成員對不法所得並無處分權限，其他成員亦無事實上之
    共同處分權限者，自不予諭知沒收；至共同正犯各成員對於
    不法利得享有共同處分權限時，則應負共同沒收之責（最高
    法院104年度台上字第3937號判決意旨參照）。
　㈡被告丁○○於參與本案犯行中，共計獲得40,000元之報酬一節
    ，業據其自承在案（參見本院卷三第243頁）。是被告丁○○
    之犯罪所得為40,000元。雖未扣案，然應依刑法第38條之1 
    第1 項前段、第3 項規定，就上開未扣案之犯罪所得宣告沒
    收，並於全部或一部不能沒收或不宜執行沒收時，追徵其價
    額。
伍、移送併辦暨起訴效力擴張部分：
　　移送併辦意旨（109年度偵字第19631號）所指被告丁○○涉犯
    共同加重詐欺取財、洗錢防制法、組織犯罪條例等犯行，均
    與追加起訴（108年度偵字第16111號、第15367號、第16456
    號、第16457號、第18326號、第18651號、108年度少連偵字
    第95號、第111號）所載犯罪事實相同，是前揭移送意旨所
    指被告丁○○所涉犯罪事實業經本院審理如上，併此敘明。　
    　
乙、無罪部分：
壹、公訴意旨略以：
一、追加起訴意旨（108年度偵字第15300號、第19628號、108年
    度少連偵字第120號）略以：被告丁○○指示共犯乙○○帶同少
    年李○諺於108年8月10日17時41分許前往統一超商豐盛門市
    處，領取內有被害人戊○○遭被告丁○○等人所屬詐騙集團成員
    詐騙，而將其所申設之中華郵政股份有限公司帳號（000)00
    000000000000號帳戶、國泰世華商業銀行帳號（000)000000
    000000號帳戶之存摺、提款卡等物寄至前揭門市之包裹，嗣
    詐騙集團成員即以該帳戶為工具詐騙附表二編號1所示被害
    人丙○○，因認被告丁○○就此部分亦涉洗錢防制法第2條第2款
    、第14條第1項之洗錢、刑法第339條之4第1項第2款之3人以
    上共同詐欺取財罪嫌。
二、追加起訴意旨（108年度少連偵字第134號）略以：被告丁○○
    與少年林○安、王○鴻及真實姓名年籍不詳之成年人共組具有
    持續性、牟利性之詐欺集團犯罪組織，與其他詐欺集團成員
    共同意圖為自己不法之所有，基於3人以上假冒公務員等共
    同詐欺取財及參與犯罪組織之犯意聯絡，由詐欺機房撥打電
    話指示如面交收取被害人交付之現金等「工作」，再由被告
    丁○○指派旗下車手執行（各行為人分工及共犯關係，依附表
    所示）收取詐欺所得款項之工作後，由車手至上手所指定地
    點繳回被害人之贓款（即回水），復由被告丁○○、少年林○
    安分配車手薪水。於108年6月間少年林○安、於同年7月間少
    年王○鴻加入被告丁○○之詐欺集團，渠等共同意圖為自己不
    法之所有，基於3人以上假冒公務員共同詐欺取財方式之犯
    意聯絡，先由其他姓名年籍不詳之詐欺集團成員以如附表三
    所示之詐欺手法，對附表三編號1、2所示被害人蘇寶玉、徐
    阿合等人為詐欺行為，致附表三編號1、2所示被害人蘇寶玉
    、徐阿合等人陷於錯誤而於附表三所示時間，交付如附表三
    所示之金額予被告丁○○指派少年林○安所載至被害人住處之
    少年王○鴻收取現金，並依指示回水，因認被告丁○○就此部
    分另涉犯刑法第339條之4第1項第1款、第2款之假冒公務員
    及3人以上共同詐欺取財與組織犯罪防制條例第3 條第1 項
    之參與犯罪組織罪嫌、洗錢防制法第2 條第2 款、第14條第
    1 項之洗錢罪嫌云云。
貳、按犯罪事實之認定，係據以確定具體的刑罰權之基礎，自須
    經嚴格之證明，故其所憑之證據不僅應具有證據能力，且須
    經合法之調查程序，否則即不得作為有罪認定之依據。倘法
    院審理之結果，認為不能證明被告犯罪，而為無罪之諭知，
    即無刑事訴訟法第154條第2項所謂「應依證據認定」之犯罪
    事實之存在。因此，同法第308條前段規定，無罪之判決書
    只須記載主文及理由。而其理由之論敘，僅須與卷存證據資
    料相符，且與經驗法則、論理法則無違即可，所使用之證據
    亦不以具有證據能力者為限，即使不具證據能力之傳聞證據
    ，亦非不得資為彈劾證據使用。故無罪之判決書，就傳聞證
    據是否例外具有證據能力，本無須於理由內論敘說明，最高
    法院100年度台上字第2980號著有判決可資參照，是以本案
    被告既經本院認定犯罪不能證明，本判決即不再論述所援引
    有關證據之證據能力，合先敘明。又按犯罪事實，應依證據
    認定之，無證據不得認定其犯罪事實，又不能證明被告犯罪
    者，應諭知無罪之判決，刑事訴訟法第154條第2項、第301
    條第1項分別定有明文。而認定犯罪事實所憑之證據，雖不
    以直接證據為限，間接證據亦包括在內；然而無論直接或間
    接證據，其為訴訟上之證明，須於通常一般之人均不致有所
    懷疑，而得確信其為真實之程度者，始得據為有罪之認定，
    倘其證明尚未達到此一程度，而有合理之懷疑存在時，即應
    為有利於被告之認定，更不必有何有利之證據，最高法院30
    年度上字第816號、76年度台上字第4986號判決可資參照。
    又刑事訴訟法第161條第1項規定，檢察官就被告犯罪事實，
    應負舉證責任，並指出證明之方法。因此，檢察官對於起訴
    之犯罪事實，應負提出證據及說服之實質舉證責任。倘其所
    提出之證據，不足為被告有罪之積極證明，或其指出證明之
    方法，無從說服法院以形成被告有罪之心證，基於無罪推定
    之原則，自應為被告無罪判決之諭知，同院92年度台上字第
    128號判決亦足供參考。
參、訊據被告丁○○堅詞否認涉有附表二編號1、附表三所示共同
    詐欺取財、洗錢等犯行，辯稱：其並未指示共犯乙○○帶同李
    ○諺於前揭時地領取被害人戊○○遭詐騙之帳戶提款卡等物品
    之包裹；亦未指示少年林○安、王○鴻於附表三編號1、2所示
    時地，向附表三編號1、2所示被害人拿取附表三編號1、2所
    示存摺、提款卡及現金等物，其並未參與此二部分犯行等語
    。經查：
一、附表二編號1：　　
  ㈠另案被告乙○○帶同少年李○諺於108年8月10日17時41分許前往
    統一超商豐盛門市處，領取內有被害人戊○○遭被告丁○○等人
    所屬詐騙集團成員詐騙，而將其所申設之中華郵政股份有限
    公司帳號（000)00000000000000號帳戶、國泰世華商業銀行
    帳號（000)000000000000號帳戶之存摺、提款卡等物寄至前
    揭門市之包裹等情，業據共犯乙○○、李○諺於偵查及本院審
    理時自承在卷（參見偵29卷第11頁至第12頁、偵23卷第365
    頁至第366頁、本院卷三第77頁至第78頁、第68頁至第69頁
    ），並經證人即戊○○於警詢中證述屬實（參見警16卷第27頁
    至第30頁），另有戊○○將其2本帳戶與提款卡以超商代號Z00
    000000000交寄貨態查詢系統資料1份在卷（參見警10卷第47
    頁），此部分事實應堪認定。又詐騙集團成員取得被害人戊○○前揭帳戶後，旋以之為工具詐騙附表二編號1所示之被害
    人丙○○，使之匯款如附表二編號1所示款項至戊○○中華郵政
    帳戶內等情，亦經證人即丙○○於警詢中證述明確（參見警10
    卷第39頁至第42頁），並有內政部警政署反詐騙案件紀錄表
    、新北市政府警察局中和分局員山派出所受理刑事案件報案
    三聯單、陳報單、受理各類案件紀錄表、金融機構聯防機制
    通報單、受理詐騙帳戶通報警示簡便格式表、中國信託自動
    櫃員機交易明細表2紙各件在卷可稽（參見警10卷第37頁、
    第43頁、第45頁），此部分事實亦堪認定。
  ㈡訊據證人李○諺於警詢中證稱：「（問：乙○○如何領取包裹？
    乙○○為何知道收件人姓名、電話後三碼等資料？）答：可能
    是丁○○跟乙○○說的。」、「（問：你為何知道是丁○○跟乙○○
    說的？）答：當時我有在場，在哪邊說的我忘記了，是丁○○
    當我跟乙○○的面說的。」、「（問：警方現提示統一超商豐
    盛門市監視器畫面供你觀看，為何畫面中乙○○領包裹時在看
    手機?該手機是何人所有？）答：可能是在看收件人跟手機
    末3碼的資料。那支手機是乙○○的。」、「（問：丁○○是指
    揮你去領包裹還是指揮乙○○？）答：我忘記了，這次是乙○○
    載我去領，所以可能是丁○○叫乙○○去領，乙○○才帶我出去。
    」、「（問：那為何乙○○於警詢時稱，包裹是你叫他幫忙領
    的、收件人及電話末3碼是你拿手機開擴音讓他得知？）答
    ：乙○○的輩份比我高，我比較怕他，我不可能會叫他做事情
    。我沒有開擴音讓乙○○聽，應該是丁○○當面叫我與乙○○去領
    包裹，然後丁○○再用手機傳收件人及電話末3碼給乙○○。」
    、「我不知道怎麼去超商領包裹，是丁○○叫乙○○去領，乙○○
    載我去的。」（參見警11卷第10頁至第12頁）；復於偵查中
    證稱：「（問：108年8月10日17時41分，是否有去台南市○
    區○○路000號统一超商？）答：有，當天我、乙○○、丁○○都
    住在鐵道飯店，當天早上丁○○有跑到我跟乙○○住的房間告訴
    乙○○帶我去領包裹，所以乙○○下午就騎機車載我過去上址，
    乙○○就進去超商領包裹。當時我人在外面等乙○○。領完包裹
    後就回去鐵道飯店，我們打開包裹後裡面是存摺與提款卡，
    就把這些東西拿 到另一間房間給丁○○，丁○○收下後我與乙○○就回房間休息。」（參見偵23卷第365頁至第366頁）；嗣
    於本院審理時則證稱：「（問：丁○○叫你去的時候，乙○○是
    否在？）答：在。」、「（問：丁○○叫你們兩個一起去？）
    答：是我跟乙○○說，乙○○帶我去的。」、「（問：領包裹的
    訊息是當面講，還是有傳訊息？）答：當面說。」、「（問
    ：所以沒有傳訊息這件事？）答：對。」（參見本院卷三第
    72頁至第73頁）。而證人乙○○於警詢中證稱：「（問：你如
    何領取包裹？你為何知道收件人姓名等資料？）答：是李○
    諺拿他的手機給我看，我看到上面有寫收件人是某某公司、
    還有手機門號後3碼。」、「原本不是我要去領的，是李○諺
    要去領的，到超商時李○諺就下車，但是在講電話，我跟他
    說我趕時間，李○諺就將手機開擴音並給我看收件資料、叫
    我幫他領，所以我就進去幫他領。」、「（問：領取包裹後
    ，你們將包裏交給何人？）答：我騎車載李○諺到鐵道飯店
    ，我停車後，我們就一起上去，他回他的房間，我回我的房
    間放東西後就過去找他了。」（參見警10卷第4頁至第5頁）
    ；復於偵查中結證稱：「（問：為何你會去上址領包裹？）
    答：李○諺男子叫我載他去超商，當時我就騎MDE-0711車號
    機車載他到超商門市，到超商門口他剛好在講電話，我說『
    你好了沒？我在趕時間』，他叫我幫他領包裹，李○諺把他的
    手機領包裹的訊息拿給我看、上面有他手機的末三碼，我看
    了之後就進入超商領包裹，包裹總共要花五元，我就先幫李
    ○諺付了，領完就出來，我把包裹交給李○諺，李○諺就掛電
    話，我就騎機車載李○諺離開，回到鐵道飯店。」、「（問
    ：108年8月10日17時41分，是否有與李○諺共同前往台南市○
    區○○路000號統一超商？）答：有。」、「（問：當天誰指
    使你們一同前往的？）答：李○丞，108年8月10日早上我去
    永康火車站附近找李○丞，我先前有領過二次，李○丞就把包
    裹資訊給我看，我有把相關資訊背起來。當時李○諺就住在
    我的租屋處，我要出門領包裹時就載李○諺一同過去，到超
    商門口原本是李○諺要領包裹，因為當時李○諺已經被警察查
    獲過，已無法直接與李○丞聯絡，所以要透過我與李○丞聯絡
    ，到超商門口時李○諺在講電話，就變成我進去領包裹。」
    （參見偵29卷第12頁、第37頁至第38頁）；嗣於審理時則結
    證稱：「（問：8月10日這次，是否你載李○諺去的？）答：
    這次要問李○諺，是李○諺給我地址，我載過去。」、「（問
    ：所以訊息的資訊是傳給李○諺？）答：對，是傳給李○諺知
    道的」、「（問：說要叫你載李○諺是丁○○當面跟你說的？
    ）答：對，都當面講。」、「（問：你當下是從手機看【按
    指領取包裹訊息】，還是你原本就背起來了？）答：當下是
    李○諺背給我聽的，因為是他知道的訊息，我感覺他一直在
    拖時間不敢領，最後我說你跟我講，我去領。」（參見本院
    卷三第78頁至第79頁）。是觀證人李○諺於警詢及偵查、本
    院審理時均證稱係被告丁○○在鐵道飯店時，當其面指示乙○○
    前往領取包裹云云，然證人乙○○則先稱係李○諺受指示領取
    包裹，後改稱係其受李○丞指示前往領取包裹；復於本院審
    理時改稱係被告丁○○指示李○諺領取云云，而就領取包裹之
    訊息來源，證人李○諺先稱係被告丁○○當面告知，復改稱應
    該是被告丁○○傳訊息給乙○○，乙○○察看手機得悉；證人乙○○
    則稱係由李○諺告知，另亦曾改稱係李○丞告知云云；是證人
    李○諺、乙○○二人就本件領取包裹之源由、過程，先後陳述
    均有更改不一且相互不符之情形，另就取回包裹後，轉交之
    對象之陳述，亦有不同。是證人李○諺、乙○○就此部分領取
    包裹之證述，是否正確無誤而與事實相符，當非全然無疑。
　㈢此外，亦無其他證據足認被告丁○○確有指示證人李○諺、乙○○
    領取本件包裹，從而，依本案調查證據所得，應認公訴意旨
    所指被告丁○○指示證人李○諺、乙○○領取本案包裹而為此部
    分詐欺取財犯行之罪嫌，事證尚有不足。
二、附表三：
　㈠詐欺集團成員以如附表三所示之詐欺手法，對附表三編號1、
    2所示被害人蘇寶玉、徐阿合等人為詐欺行為，致附表三編
    號1、2所示被害人蘇寶玉、徐阿合等人陷於錯誤而於附表三
    所示時間，交付如附表三所示之金額予少年林○安所載至被
    害人住處之少年王○鴻等情，業據少年林○安、王○鴻於偵查
    中供述甚明（參見偵32卷第41頁至第43頁、第29頁至第31頁
    ），並經證人即附表三所示被害人蘇寶玉、徐阿合於警詢中
    證述遭詐騙經過明確（參見警12卷第61頁至第63頁、第72頁
    至第74頁），並有高雄市政府警察局左營分局文自派出所受
    理刑事案件報案三聯單、內政部警政署反詐騙諮詢專線紀錄
    表、陳報單、刑案紀錄表、受理各類案件紀錄表、臺灣銀行
    戶名蘇寶玉帳號000000000000號活期儲蓄存款存摺封面影本
    、詐欺集團成員持其手機門號與蘇寶玉通話紀錄、內政部警
    政署反詐騙案件紀錄表、高雄市政府警察局左營分局文自派
    出所受理刑事案件報案三聯單、刑案紀錄表、郵政存簿儲金
    簿戶名徐阿合帳號00000000000000號存簿封面暨內頁影本、
    徐阿合指認詐欺成員影像紀錄表、107年7月11日15時53分33
    秒至16時02分45秒立大路377巷11弄監視器翻拍照片6張、10
    7年7月10日蘇寶玉遭詐欺案監視器翻拍照片6張各件附卷可
    參（參見警12卷第64頁至第65頁、第68頁至第70頁、第66頁
    、第67頁、第76頁、第79頁至第80頁、第77頁、第78頁、偵
    32卷第50頁、第51頁），此部分事實應堪認定。
　㈡訊據證人王○鴻於警詢中證稱：「（問：你從事詐欺車手的工
    作流程為何？）答：我每天9 點之前會到程馨的南宏時代汽
    車美容待命，在場也會有其他的車手成員待命，我再受程馨
    的指示至高雄市地區，到達高雄地區後，我會回報紅人隊我
    到點了，紅人隊有工作就會指示我前去向被害人面交贓款或
    拿取被害人存摺及提款卡，待拿到或領到贓款後，我再依紅
    人隊指示將贓款交給其他的車手或指示放置指定點」（參見
    警12卷第10頁）；復於偵查中證稱：「（問：你為何會去該
    處拿走這位被害人的四十八萬元？）答：是丁○○（綽號阿布
    ）叫林○安載我去的。」、「（問：108年7月10日當天你是
    如何出發去拿被害人的錢的？）答：本來早上我在南宏洗車
    場等上班，我騎機車去南宏的，等機房打電話，機房是誰我
    不知道，他是用SKYPE打的，可能是他們幫我報班的，等到
    中午時接到電話，我忘了是林○安還是丁○○（綽號阿布）接
    到電話說有工作了，工作内容是PK，PK是跟被害人面交的意
    思，我正在吃飯，林○安就問丁○○說我要怎麼過去，丁○○說
    叫林○安載我過去，車是一台BMW的車。」、「（問：108年7
    月11日當天你是如何出發去拿被害人的錢的？）答：這天早
    上我也是在南宏洗車場等上班，我騎機車去南宏的，等機房
    打電話，這天我們很早就出發去高雄了，也是林○安開車，
    到了高雄之後我們就在等電話，等到電話就去PK，也是在左
    營，可能隔壁條街而已，我跟被害人拿四十八萬元，錢拿到
    之後我就上車去高鐵站。」（參見偵32卷第29頁至第31頁）
    ；復於本院審理時，先結證稱：「（問：你當時是聽誰指揮
    的？）答：電話裡面的人，但是我不知道是誰。」、「（問
    ：當天怎麼知道可以去高雄領錢的？）答：電話裡面的人講
    的，之後就去了。」、「丁○○指揮林○安是實在的。 」（參
    見本院卷三第19頁至第20頁、第25頁）；嗣經辯護人提示證
    人王○鴻與林○安間之通訊軟體
　　Messenger之對話紀錄（詳下述）後，證人王○鴻則證稱：「
    （問：7 月10日、7 月11日這兩次丁○○有無叫你去高雄領錢
    ？）答：都沒有。」、「（問：所以這兩次是誰指示你們去
    的？）答：我不清楚。」、「（問：這兩次為何會去跟被害
    人見面？是接到誰的指示才去跟被害人見面？）答：接到電
    話。」、「（問：是你接到，還是林○安接到？）答：不是
    我接到。」、「（問：當天是誰說要出發去哪裡？）答：林
    ○安帶我去的，說要去高雄。 」、「（問：你之前在筆錄裡
    面曾經提到是丁○○也就是『阿布』指揮你去取款的，是否實在
    ？）答：不實在。」、「（問：實情是怎麼樣？）答：實情
    就是我聽到林○安說『阿布』要把事情都推給我們，所以我們
    就推回去。」（參見本院卷三第31頁、第35頁、第36頁）。
    是觀證人王○鴻自警詢、偵查及本院審理時之歷次證述，就
    其與證人林○安於7月10日、7月11日兩次前往高雄領錢之指
    示者，先後證述明顯有所差異，且於本院審理時，當庭自承
    證述不實及與證人林○安合謀將責任推給被告丁○○等情事，
    是其證述之真實性，當非無疑。另證人林○安於本院審理時
    結證稱：「（問：你在偵查中有具結過，檢察官有請教你10
    8 年7 月10日你有跟王○鴻去左營領被害人的錢，當時你是
    說丁○○打電話給你，叫你去洗車場集合，之後叫你開車載王
    ○鴻去左營，這個筆錄是否實在？）答：實在。」、「（問
    ： 108 年7 月11日當時是誰指揮你們去的？）答：機房那
    邊、也有丁○○。」（參見本院卷三第44頁、第47頁）。惟證
    人王○鴻於108年10月1日離開少觀所後，曾與證人林○安以通
    訊軟體Messenger對話，對話內容為：
　　「王○鴻（下稱王）：他就跟我說這樣。
      林○安（下稱林）：先這樣；我截圖了；你到時候跟程馨
      交代的時候說：阿布叫你咬他車手頭。
　　  王：知道了再說這樣。
　　  林：到時候我會盡量幫你。
　　　王：謝謝哥。
      林：你到時候就推給啊布。
　　　王：好。
　　　林：害死他；然後你筆錄之後說；我只是負責載入；    
            人；還有介紹人；我是受啊布指使。
　　　王：好。
　　  林：阿布現在把所有事推給我們。」
　　此經證人王○鴻、林○安於本院審理時均結證在卷（參見本院
    卷三第30頁、第51頁）並有對話紀錄截圖影本2紙在卷（參
    見本院卷三第97頁至第99頁）。依此，證人林○安於對話紀
    錄中要求證人王○鴻製作筆錄時，供稱其係受被告丁○○指示
    ，且僅止於載人，與其在偵查及審理中所述相符。倘其前開
    所述確為事實，衡情當無需特意要求證人王○鴻配合陳述之
    必要。從而，證人林○安前開證述其係受被告丁○○指示載同
    證人王○鴻前往向附表三所示被害人拿取提款卡等物云云，
    是否與事實相符，實非無疑。
　㈢又證人王○鴻於本院審理時雖結證稱：「（問：有什麼事情讓
    你覺得丁○○有份，但他沒有承認而要推給你們？）答：我忘
    記我當時是怎麼想的，但是我印象中我就是想說錢丁○○也有
    領。」、「（問：你覺得丁○○有份是否因為他有領錢、他有
    分到錢？）答：是。」、「（問：丁○○分到的錢是否指這兩
    次？）答：是。」（參見本院卷三第37頁）。惟被告丁○○堅
    詞否認曾朋分此二次犯行之款項（參見本院卷三第61頁），
    而證人王○鴻認為被告丁○○就此二次犯行曾分得款項係以：
    「是林○安跟我說還要拿給丁○○。」、「（問：林○安有說有
    錢要分給丁○○？）答：他說要給丁○○，沒有說分。」、「（
    問：錢要給丁○○是否是全部的錢要給丁○○？）答：沒有，那
    個數目不是全部的錢，印象中幾千元要給丁○○。」、「就是
    林○安的部分，就是林○安抽起我們兩個的部分，但是林○安
    說我們兩個的部分好像有多少是要給丁○○的，然後再我們兩
    個分，我忘了數字是多少。」、「（問：丁○○有拿到錢這件
    事，是否確定有？）答：我不確定。」、「（問：就是林○
    安有這樣說？）答：有。」、「（問：你有無看到林○安把
    錢拿起來，就是你們兩個自己的部分再抽一些比例？）答：
    有，也不是比例，就抽我忘了幾千。」、「（問：你有無看
    到林○安交給丁○○？）答：沒有。」（參見本院卷三第38頁
    、第40頁至第41頁）；而證人林○安於本院審理時則證稱：
    「（問：王○鴻有無把錢拿給你？）答：有，就是他有拿給
    我看一下。」、「（問：你們有無扣掉你們自己的部分再交
    出去？）答：沒有。」、「（問：你有無拿到錢？）答：沒
    有，我不會分錢，就是有時候會有幾千元、幾千元吃飯而已
    ，就像零用錢那種。」、「（問：所以當天的錢有無經過你
    這邊？）答：沒有。」、「（問：你們這樣提款的好處是什
    麼？）答：我不知道，我只是載人而已。」、「（問：當時
    你們是否有薪水？）答：他們有，我沒有，我沒錢的時候講
    一下就有幾千元。」、「（問：丁○○就7月10日、7月11日這
    兩天領到的錢，他有無分到任何錢？）答：這我就不知道。
    」、「（問：你也沒有跟王○鴻說你會分錢給丁○○？就是從
    你分到的錢再分給丁○○？）答：沒有。」、「（問：是否兩
    次都一樣，7月10日、7月11日你都沒有從裡面抽錢起來當作
    你的酬勞，也沒有說要分錢給丁○○？）答：沒有。」、「（
    問：你沒有跟王○鴻說這兩件事，你很確定？）答：確定。
    」（參見本院卷三第46頁至第48頁、第54頁）。是依證人王
    ○鴻所述，證人林○安將渠等所獲得之報酬抽取部分，並告知
    該部分係屬被告丁○○之報酬，故其認為被告丁○○可從前揭二
    次詐欺犯行中獲取報酬。惟證人林○安則否認曾經手報酬，
    亦否認曾表示被告丁○○將自其與王○鴻所得報酬中抽取部分
    做為報酬，且不知被告丁○○是否自本案中獲取報酬云云。是
    證人王○鴻、林○安此部分證述明顯矛盾。復以證人王○鴻亦
    自承並未實際目睹證人林○安如其所述交付報酬給被告丁○○
    ，自難援引而認被告丁○○確有自證人王○鴻、林○安所為此部
    分詐欺犯行獲取報酬，進而認定被告丁○○就此部分犯行亦有
    犯意聯絡及行為分擔。
  ㈣公訴意旨雖以：證人王○鴻、林○安於108年7月11日領取前揭
    犯行款項後，詐騙集團曾以詐騙款項短少為由，將被告丁○○
    帶至臺南市白金漢宮汽車旅館質問短少原因，因認被告丁○○
    確有指揮證人王○鴻、林○安實施108年7月10日、11日兩次詐
    欺取財犯行，而就該二次詐欺取財犯行均屬共犯等語。訊據
    證人林○安於本院審理時結證稱：「（問：7 月11日那天的
    錢不對，所以你們才會去白金漢宮講？）答：對。」、「（
    問：後來錢不對，為何你叫你爸爸出來賠？）答：因為講來
    講去，大家都說，也不算推給我，我就說是王○鴻自己去交
    錢的，一路上錢都是他拿著。」、「（問：照你這樣說，你
    根本連錢都沒碰，也沒從裡面抽錢，少錢關你什麼事？）答
    ：他們就說王○鴻是我載去的，王○鴻是我介紹的。」、「（
    問：因為王○鴻是你介紹的，你要負責任，所以你才賠這個
    錢？）答：對。」、「（問：丁○○會被拉去白金漢宮是否因
    為金額有少這件事情？）答：對。」、「（問：為何錢不對
    的事情，丁○○也要處理？）答：好像是上頭那邊懷疑是丁○○
    叫王○鴻或是叫我去拿錢的。」、「（問：既然丁○○說跟他
    無關，他為何需要對這件事來處理？）答：講到後面就是沒
    有丁○○的事情，就是我跟王○鴻。」、「（問：沒有丁○○的
    事是什麼意思？）答：丁○○就說他都不知道，都沒有他的事
    情。」、「（問：丁○○說他不知道是說他不知道錢不對的事
    情？）答：丁○○說他不知道是怎樣，他說他也沒有叫我們去
    把錢抽起來，然後有說他不知道我們是怎樣做。」（參見本
    院卷三第54頁至第57頁）；而被告於本院審理時，就此部分
    過程則供稱：「108 年7 月11日處理錢不見的時候，王○鴻
    、林○安在我車上，之後我在副駕駛座睡覺，我請一個女性
    朋友幫我開車，開到永康區一間汽車旅館媜13路口，剛好停
    紅燈，然後就一台車把我們攔下來，然後林○安、王○鴻就被
    叫下車，我就被押走了，到永信國小旁邊的暗巷裡，我就被
    拖下車，之後他們說這個工作是誰叫他們去的，我說我不知
    情，然後問說錢不見跟我有無關係，我說我不知情，我今天
    剛載到他們而已，所以什麼錢不見我不知道，之後我就被叫
    去白金漢宮，然後換林○安、王○鴻也被叫去白金漢宮釐清責
    任。」、「（問：你們談的過程怎麼談的？為何林○安要賠
    錢？）答：因為是他載的，然後人家說他可能就是車手頭，
    他錢不見，人也控制不好，然後他們兩個所答辯的東西都不
    一樣，都互相排斥，所以人家沒有選擇聽林○安所說的。」
    、「（問：人家沒有叫你要負責？）答：第一我沒有去，而
    且也不是我介紹他們去工作的，再來我也沒有參與，所以我
    為何要負責這件事，我不用負責。」（參見本院卷三第62頁
    至第63頁）；是從證人林○安及被告2人陳述相互參照以觀，
    可認定之事實為：108年7月11日當日領款完後，被告丁○○及
    證人林○安等人因領款短缺，均遭詐騙集團成員帶至白金漢
    宮汽車旅館質問。詐騙集團成員原先懷疑本件係被告丁○○指
    示證人林○安、王○鴻前往領款，並從中抽取部分款項，因而
    短缺款項。然經質問被告丁○○、林○安等人後，認為被告丁○○無需就所領款項短少一事負責，最終係由證人林○安承擔款
    項不足之責，而由證人林○安之父出面賠償等情。然被告丁○○雖遭質問，但最終無庸負責之原因，證人林○安、丁○○說法
    不一。本院考量僅有證人林○安單一證述指稱被告丁○○曾指
    示其從事本案詐欺取財犯行，並無其他證據足資佐證證人林
    ○安所述，且證人林○安亦確曾與證人王○鴻共同謀議推諉責
    任予被告丁○○，其對被告不利證詞之可信度較低，並斟酌前
    述並無證據顯示被告丁○○就該2次詐欺取財犯行曾取得報酬
    ，詐騙集團成員亦認被告丁○○就本件詐欺取財之糾紛無需負
    責等情綜合觀之，認尚難僅以被告丁○○曾因本件詐欺取財事
    後發生之糾紛而遭詐騙集團成員叫至白金漢宮處理一節，即
    認被告丁○○確有參與本件詐欺取財犯行。
　㈤綜此，依本案調查證據所得，應認公訴意旨所指被告丁○○指
    示證人林○安、王○鴻於附表三所示時地向被害人詐領帳戶資
    料及現金款項，而為此部分詐欺取財犯行，罪嫌尚有不足。
三、綜上所述，公訴意旨所指被告丁○○參與附表二編號1、附表
    三所示詐欺取財犯行部分，經本院調查證據所得，尚不足以
    證明被告丁○○確有公訴意旨所指此部分詐欺取財、洗錢、參
    與犯罪組織罪等犯行，本院復查無其他積極證據足資證明被
    告確有公訴意旨所指此部分犯行，揆諸首開說明，被告丁○○
    此部分犯罪尚屬不能證明，應就被告丁○○被訴此部分詐欺取
    財、洗錢、參與犯罪組織罪等犯行為無罪之諭知。
丙、
一、按刑事審判採控訴原則，案件須經起訴、上訴等訴訟上之請
    求，法院始有審判之職權，即須有訴之存在，始有裁判。所
    謂訴訟上之請求，應依刑事訴訟法規定之程式為之，如僅以
    行政公文函請併辦，尚不得認為有訴之存在（最高法院99年
    度台上字第6924號判決意旨參照）。檢察官函請法院移送被
    告併辦部分，其目的僅在促使法院注意辦理，不能認係訴訟
    上之請求，並無訴之存在，倘經法院審理後認併辦部分犯罪
    不能證明，應將之退回原移送機關另行處理。未經起訴之犯
    罪，除與起訴之犯罪有審判不可分之關係外，其起訴之效力
    並不及於未起訴部分。又起訴部分雖為有罪，而未起訴部分
    為無罪、不受理或免訴者，當然無審判不可分關係，其起訴
    效力亦不及於未起訴之部分，法院自不得加以審判（最高法
    院89年度台上字第5811號判決意旨參照）。
二、臺灣臺南地方檢察署檢察官移送併辦意旨（108年度偵字第1
    5300號、第19628號、108年度少連偵字第120 號）略以：被
    告丁○○指示共犯乙○○帶同少年李○諺於108年8月10日下午5時
    41分往統一超商豐盛門市領取詐騙集團詐得之被害人戊○○寄
    交之之郵局000-00000000000000號帳戶、國泰世華商業銀行
    帳號（013）000000000000號帳戶提款卡、存摺等資料，並
    交於詐騙集團用以詐騙附表二編號2所示被害人姜禮柯，因
    認被告丁○○就此部分另涉犯刑法第339條之4第1項第2款之3
    人以上共同詐欺取財罪嫌、洗錢防制法第14條第1項洗錢罪
    嫌、組織犯罪條例第3條第1項後段之參與犯罪組織等罪嫌，
    且與臺灣臺南地方檢察署108年度偵字第16111號、第15367
    號、第16456號、第16457號、第18326號、第18651號、108
    年度少連偵字第95號、第111號追加起訴案件，具有同一案
    件關係，聲請併辦審理等語。惟臺灣臺南地方檢察署前揭追
    加起訴意旨中，就被害人姜禮柯部分，僅起訴另案被告乙○○
    、仇方軍，並未起訴被告丁○○（參見該案附表編號17共同正
    犯欄所示）；另追加起訴意旨（108年度偵字第15300號、第
    19628號、108年度少連偵字第120號）所指被告丁○○指示共
    犯乙○○、李○諺於於108年8月10日17時41分許前往統一超商
    豐盛門市處，領取內有被害人戊○○遭詐騙之郵局帳戶、國泰
    世華銀行帳戶部分犯行，亦經本院為無罪判決，已如前述，
    是本件移送併辦意旨自非追加起訴效力所及範圍，本院當無
    從併予審酌。此部分應移由檢察官另行偵查辦理，併此敘明
    。
據上論斷，應依刑事訴訟法第299條第1項前段、第301條第1項，
組織犯罪防制條例第3條第1項後段，洗錢防制法第14條第1項，
刑法第11條前段、第28條、第339條之4第1項第1款、第2款、第3
39條之2第1項、第55條、第51條第5款、第38條之1第1項前段、
第3項，判決如主文。
本案經檢察官甲○○到庭執行職務。
中　　華　　民　　國　　110 　年　　1 　　月　　20　　日
                刑事第八庭審判長法  官  鄭燕璘
                                法  官  郭瓊徽
                                法  官  卓穎毓
以上正本證明與原本無異。
如不服本判決應於收受本判決後20日內向本院提出上訴書狀，並
應敘述具體理由。其未敘述上訴理由者，應於上訴期間屆滿後20
日內向本院補提理由書狀（均須按他造當事人之人數附繕本）「
切勿逕送上級法院」。 
 　　　　　　　　　　　　　　　 書記官　吳采蓉
中　　華　　民　　國　　110 　年　　1 　　月　　21　　日
附錄本案論罪科刑法條全文：
組織犯罪防制條例第3條第1項
發起、主持、操縱或指揮犯罪組織者，處三年以上十年以下有期
徒刑，得併科新臺幣一億元以下罰金；參與者，處六月以上五年
以下有期徒刑，得併科新臺幣一千萬元以下罰金。但參與情節輕
微者，得減輕或免除其刑。
洗錢防制法第14條第1項
有第二條各款所列洗錢行為者，處七年以下有期徒刑，併科新臺
幣五百萬元以下罰金。
中華民國刑法第339條之2
意圖為自己或第三人不法之所有，以不正方法由自動付款設備取
得他人之物者，處3年以下有期徒刑、拘役或30萬元以下罰金。
以前項方法得財產上不法之利益或使第三人得之者，亦同。
前二項之未遂犯罰之。
中華民國刑法第339條之4
犯第三百三十九條詐欺罪而有下列情形之一者，處一年以上七年
以下有期徒刑，得併科一百萬元以下罰金：
一、冒用政府機關或公務員名義犯之。
二、三人以上共同犯之。
三、以廣播電視、電子通訊、網際網路或其他媒體等傳播工具，
    對公眾散布而犯之。
附表一
編號 被害人 詐騙手法 匯款日期、時間、金額（新台幣）、匯款帳戶 提款日期、時間、地點、金額（新台幣） 參與共犯（及其分工） 起訴及併辦案號 主文  1 周智晧 於108年7月15日9時許接獲健保局來電告知其就醫欠費，欲將健保卡停用，陸續輾轉接獲假冒檢警單位人員告知需要監管資金並要求提供名下所用有之提款卡、密碼及親筆簽名，使其陷於錯誤而於108年7月15日12時許於「臺南市南區明和公園」交付之 108年7月15日12時，至臺南市南區明和公園交付周智晧名下中華郵政帳戶、帳號000-00000000000000號提款卡。 108年7月15日13時37分在臺南市○區○○路000號統一超商國宅店提領20000元。 陳建勳（綽號五毛、負責機房）、丁○○（負責收水與回水）、少年林○安（收水）、少年唐○遠（車手） 108金訴262（編號1）  併辦：108年度偵字第19631號 丁○○共同犯冒用政府機關或公務員名義、三人以上詐欺取財罪，處有期徒刑壹年伍月。     108年7月15日13時48分、同日時49分在台南市○區○○路000號(全家超商台南新夏店)提領20000元、20000元 丁○○（負責收水與回水）、少年林○安（收水）、少年唐○遠（車手）       108年7月15日13時59分、同日14時在台南市○區○○路000○0號(統一超商夏林店)提領20000元、20000元 丁○○（負責收水與回水）、少年林○安（收水）、少年唐○遠（車手）       108年7月15日14時05分、同日時06分在台南市○區○○路00號(全聯台南夏林店)提領20000元、20000元 丁○○（負責收水與回水）、少年林○安（收水）、少年唐○遠（車手）       108年7月15日14時13分在台南市○區○○路0000號(統一超商公道店)提領10000元 丁○○（負責收水與回水）、少年林○安（收水）、少年唐○遠（車手）       108年7月16日0時44分、同日時45分、49分、51分在台南市○○區○○○路000號(永康二王郵局)提領60000元、60000元、20000元、5000元  丁○○（負責收水與回水）、少年林○安（收水）、少年李○諺（車手）      合作金庫帳戶、帳號：000-0000000000000號 108年7月15日14時21分在台南市○區○○路○段00號(小北百貨)提領20000元 丁○○（負責收水與回水）、少年林○安（收水）、少年唐○遠（車手）       108年7月15日14時31分、同日時32分在台南市○區○○路○段000號(西門郵局)提領20000元、17000元 丁○○（負責收水與回水）、少年林○安（收水）、少年唐○遠（車手）      土地銀行帳戶、帳號：000-000000000000號 108年7月15日15時28分在台南市○區○○路000巷000號(OK超商臺南開元店)提領2000元 丁○○（負責收水與回水）、少年林○安（收水）、少年唐○遠（車手）      台灣銀行帳戶、帳號：000-000000000000號 108年7月15日15時32分、同日時33分在台南市○區○○街00號(全家超商臺南北園店)提領20000元、11000元 丁○○（負責收水與回水）、少年林○安（收水）、少年唐○遠（車手）       108年7月15日15時35分在台南市○區○○街0號之6(統一超商北園店)提領20000元 丁○○（負責收水與回水）、少年林○安（收水）、少年唐○遠（車手）    2 洪福樵 於108年7月23日10時許接獲自稱其友人吳永富之詐欺集團成員撥打電話告知其換了新的手機並因周轉不靈欲向其借款，使其陷於錯誤而轉帳 108年7月23日12時9分匯款50000元至戶名張惠君，帳號000000000000000號之帳戶中 108年7月23日13時03分、同日時04分在台南市○○區○○路000號1樓(國泰世華永康分行)提領30000元、20000元 陳建勳（綽號五毛、負責機房）、丁○○（負責收水與回水）、少年李○丞（與機房聯絡、查詢餘額）、郭欽宗（車手）  108金訴262（編號2）  併辦：108年度偵字第19631號 丁○○犯三人以上共同詐欺取財罪，處有期徒刑壹年參月。  3 余吳翠雲 於108年7月18日16時35分接獲自稱友人洪佳妏之詐騙集團成員告知其手機電話號碼及LINE已更改，之後於108年7月23日10時37自稱友人洪佳妏的詐欺集團成員使用LINE來電向其借款，致使其陷於錯誤而匯款 108年7月23日13時50分匯款50000元至戶名張惠君，帳號000000000000000號之帳戶中 108年7月23日13時53分、同日時54分在台南市○○區○○路000號1樓(國泰世華永康分行)提領30000元、20000元 陳建勳（綽號五毛、負責機房）、丁○○（負責收水與回水）、少年李○丞（與機房聯絡、查詢餘額）、郭欽宗（車手） 108金訴262（編號3） 併辦：108年度偵字第19631號 丁○○犯三人以上共同詐欺取財罪，處有期徒刑壹年參月。  4 林秋英 於108年7月23日10時19分許接獲自稱其友人之陳聰賢的詐騙集團成員打電話告知其急需用款十二萬元，致使其陷於錯誤而匯款 108年7月23日13時14分匯款120000元至戶名張惠君，帳號000000000000號之帳戶中 108年7月23日14時02分在台南市○○區○○路000號1樓(國泰世華永康分行)提領120000元 陳建勳（綽號五毛、負責機房）、丁○○（負責收水與回水）、少年李○丞（與機房聯絡、查詢餘額）、郭欽宗（車手） 108金訴262（編號4） 併辦：108年度偵字第19631號 丁○○犯三人以上共同詐欺取財罪，處有期徒刑壹年參月。  5 蔡祺欲 於108年7月23日13時許接獲自稱其姪兒鍾協成的詐騙集團成員打電話告知其股票投資失利，急需用錢，致使其陷於錯誤而匯款 108年7月23日15時02分匯款100000元至戶名詹政軒，帳號00000000000000000號之帳戶中 108年7月23日15時21分、同日時22分在台南市○○區○○路000號1樓(永康大橋郵局)提領60000元、40000元 陳建勳（綽號五毛、負責機房）、丁○○（負責收水與回水）、少年李○丞（與機房聯絡、查詢餘額）、郭欽宗（車手）  108金訴262（編號5）  併辦：108年度偵字第19631號 丁○○犯三人以上共同詐欺取財罪，處有期徒刑壹年參月。  6 許國珍 於108年7月25日在住家接獲自稱其為外甥之詐騙集團成員打電話告知其積欠他人貨款，急需用錢，向其借款而致使其陷於錯誤而匯款 108年7月25日13時59分匯款20000元至戶名侯旻玟，帳號000000000000000號帳戶中 108年7月25日14時23分17秒在台南市○區○○路000號(全家超商臺南裕聖店)提領20000元 陳建勳（綽號五毛、負責機房）、丁○○（負責收水與回水）、少年李○丞（與機房聯絡、查詢餘額）、郭欽宗（車手） 108金訴262（編號6）  丁○○犯三人以上共同詐欺取財罪，處有期徒刑壹年參月。  7 陳毓美 於108年8月4日20時54分許許接獲自稱其堂弟陳旻珓的詐騙集團成員打電話告知其更換新手機，再於8月05日10時53分接獲自稱堂弟的詐欺集團成員請其代轉貨款，致使其陷於錯誤而匯款 108年8月5日11時47分匯款300000元至戶名林侑詮，帳號00000000000000000號帳戶中 108年8月5日12時13分在台南市○○區○○○路000號提領60000元 陳建勳（綽號五毛、負責機房）、丁○○（負責收水與回水）、少年李○丞（與機房聯絡、查詢餘額）、乙○○（司機及收水）、少年李○諺（車手） 108金訴262（編號7） 併辦：108年度偵字第19631號 丁○○犯三人以上共同詐欺取財罪，處有期徒刑壹年參月。     108年8月5日12時21分在台南市○○區○○路00號提領60000元 丁○○（負責收水與回水）、少年李○丞（與機房聯絡、查詢餘額）、乙○○（司機及收水）、少年李○諺（車手）       108年8月5日12時29分、同日時30分在台南市○○區○○路000號提領20000元、10000元 丁○○（負責收水與回水）、少年李○丞（與機房聯絡、查詢餘額）、乙○○（司機及收水）、少年李○諺（車手）    8 林哲維 於108年8月4日11時24分許接獲自稱「吳世興」老師的詐騙集團成員來電，之後於8月5日11時30分接獲自稱「吳世興」老師的詐欺集團成員因急需用錢，致使其陷於錯誤而匯款 108年8月5日13時01分匯款15000元至戶名林侑詮，帳號000000000000000號帳戶中 108年8月5日13時59分在台南市○○區○○路000號(統一臻鈺門市)提領15000元 陳建勳（綽號五毛、負責機房）、丁○○（負責收水與回水）、少年李○丞（與機房聯絡、查詢餘額）、乙○○（司機及收水）、少年李○諺（車手） 108金訴262（編號8） 併辦：108年度偵字第19631號 丁○○犯三人以上共同詐欺取財罪，處有期徒刑壹年參月。  9 郭碧玲 其先生於000年0月0日20時許接獲自稱堂弟杜宏仁的詐騙集團成員打電話告知其更換手機門號，再於8月5日11時許接獲自稱堂弟的詐欺集團成員告知急需借款，致使其陷於錯誤而匯款 108年8月5日13時14分匯款100000元至戶名林泓均，帳號00000000000000000號帳戶中 108年8月5日14時11分在台南市○○區○○路000號（中信永康分行)提領20000元 陳建勳（綽號五毛、負責機房）、丁○○（負責收水與回水）、少年李○丞（與機房聯絡、查詢餘額）、乙○○（司機及收水）、少年李○諺（車手） 108金訴262（編號10） 併辦：108年度偵字第19631號 丁○○犯三人以上共同詐欺取財罪，處有期徒刑壹年參月。     108年8月5日14時18分在台南市○○區○○路000號（統一華東門市)提領20000元 丁○○（負責收水與回水）、少年李○丞（與機房聯絡、查詢餘額）、乙○○（司機及收水）、少年李○諺（車手）       108年8月5日14時22分、同日時23分、24分在台南市○○區○○○路000號（全家五王門市)提領20000元、20000元、20000元 丁○○（負責收水與回水）、少年李○丞（與機房聯絡、查詢餘額）、乙○○（司機及收水）、少年李○諺（車手）   10 戴美玉 於108年8月5日11時許接獲自稱中華電信的詐騙集團成員打電話告知其電話欠費，且其帳戶餘額不足，經詐騙集團將其電話轉接至假冒之檢警單位後，依假冒之檢警單位指示需要監管資金，需將其存款領出交付與假冒檢警單位人員而受騙 108年8月5日15時許至高雄市岡山區筧橋路與仁義路轉角交付戴美玉中華郵政帳戶，帳號000-00000000000000號帳戶提款卡。 108年8月5日18時43分、45分在台南市○○區○○路○段0號（永康崑山郵局）提領40000元、10000元 陳建勳（綽號五毛、負責機房）、丁○○（負責收水與回水）、少年李○丞（與機房聯絡、查詢餘額）、乙○○（司機及收水）、少年李○諺（車手） 108金訴262（編號13） 併辦：108年度偵字第19631號 丁○○共同犯冒用政府機關或公務員名義、三人以上詐欺取財罪，處有期徒刑壹年肆月 11 蔡金姑 於108年8月6日19時許接獲自稱其同學張淑玲的詐騙集團成員打電話告知其投資股票失利，急需用款，致使其陷於錯誤而匯款 108年8月7日13時02分匯款200000元至戶名李宜恩，帳號000-00000000000000號帳戶中 108年8月7日13時12分38秒在台南市○區○○路0段000號(彰化銀行北臺南分行）提領20000元 陳建勳（綽號五毛、負責機房）、丁○○（負責收水與回水）、少年李○丞（與機房聯絡、查詢餘額）、乙○○（司機及收水）、少年李○諺（車手） 108金訴262（編號14） 丁○○犯三人以上共同詐欺取財罪，處有期徒刑壹年參月。     108年8月7日13時15分58秒、同日時17分10秒在台南市○區○○路0段000號(臺南北小北郵局)提領60000元、20000元 丁○○（負責收水與回水）、少年李○丞（與機房聯絡、查詢餘額）、乙○○（司機及收水）、少年李○諺（車手）       108年8月7日13時23分16秒、同日時24分6秒在台南市○區○○路00號(全家-臺南北成)提領20000元、10000元 丁○○（負責收水與回水）、少年李○丞（與機房聯絡、查詢餘額）、乙○○（司機及收水）、少年李○諺（車手）       108年8月7日13時50分4秒在台南市○區○○000號(全家-臺南育德店）提領20000元 丁○○（負責收水與回水）、少年李○丞（與機房聯絡、查詢餘額）、乙○○（司機及收水）、少年李○諺（車手）   12 黃新輝 於108年8月9日10時許接獲自稱其友人「阿明」之詐騙集團成員打電話告知其在台中且與朋友在看土地，需向其借款，致使其陷於錯誤而匯款 108年8月9日11時30分匯款50000元至戶名王源聖，帳號000000000000000號帳戶中 108年8月9日11時37分、同日時38分在台南市○○區○○街00號(統一時尚門市)提領20,000元、20,000元 陳建勳（綽號五毛、負責機房）、丁○○（負責收水與回水）、少年李○丞（與機房聯絡、查詢餘額）、少年李○諺（車手） 108金訴262（編號15）  併辦：108年度偵字第19631號 丁○○犯三人以上共同詐欺取財罪，處有期徒刑壹年參月。     108年8月9日11時41分在台南市○○區○○街00號(統一三村門市)提領10000元 丁○○（負責收水與回水）、少年李○丞（與機房聯絡、查詢餘額）、少年李○諺（車手）   13 李慧玲 於108年8月23日19時許接獲自稱是PCH0ME店家之詐騙集團成員電話，告知網路購物，因員工疏失，必須操作提款機取消訂單而受騙  108年8月28日9時47分、同日時58分匯款49986元、47986元至戶名蔡耕杰，帳號000-00000000000號帳戶中 108年8月28日9時50分、同日時51分、52分在台南市○區○○○路0段000號（統一東城店）提領20000元、20000元、10000元 陳建勳（綽號五毛、負責機房）、丁○○（負責收水與回水）、郭欽宗（與機房聯絡）、少年巴○康（車手） 108金訴262（編號21） 併辦：108年度偵字第19631號 丁○○犯三人以上共同詐欺取財罪，處有期徒刑壹年參月。     108年8月28日10時26分、同日時26分、27分在台南市○○區○○○街000號（全家-永康新長億店）提領20000元、20000元、8000元 陳建勳（綽號五毛、負責機房）、丁○○（負責收水與回水）、郭欽宗（與機房聯絡）、程民翔（車手）      108年8月28日10時48分、同日時50分匯款29985元、13500元至戶名蔡耕杰，帳號000-00000000000000號之帳戶中 108年8月28日11時5分、同日時6分在台南市○○區○○里○○○000○000號（統一新大內店）提領20000元、20000元 陳建勳（綽號五毛、負責機房）、丁○○（負責收水與回水）、郭欽宗（與機房聯絡）、少年巴○康（車手）       108年8月28日11時14分在台南市○○區○○里○○○000○000號（統一新大內店）提領3000元 陳建勳（綽號五毛、負責機房）、丁○○（負責收水與回水）、郭欽宗（與機房聯絡）、程民翔（車手）   14 薛評 猜猜我是誰 108年8月5日18時01分匯款30000元至戶名林侑詮，帳號000000000000000號帳戶 帳戶即時警示，而未能領取 陳建勳（綽號五毛、負責機房）、丁○○（負責收水）、少年李○丞（與機房聯絡、查詢餘額）、少年李○諺（車手） 108金訴262（編號9）  併辦：108年度偵字第19631號 丁○○犯三人以上共同詐欺取財罪，處有期徒刑壹年。 15 江清風 猜猜我是誰 108年8月6日11時8分匯款50000元至戶名林泓均，帳號00000000000000000號帳戶 帳戶即時警示，而未能領取 陳建勳（綽號五毛、負責機房）、丁○○（負責收水）、少年李○丞（與機房聯絡、查詢餘額）、少年李○諺（車手） 108金訴262（編號11）  併辦：108年度偵字第19631號 丁○○犯三人以上共同詐欺取財罪，處有期徒刑壹年。 16 黃雲香 猜猜我是誰 108年8月6日11時8分匯款50000元至戶名林泓均，帳號00000000000000000號帳戶 帳戶即時警示，而未能領取 陳建勳（綽號五毛、負責機房）、丁○○（負責收水）、少年李○丞（與機房聯絡、查詢餘額）、少年李○諺（車手） 108金訴262（編號12）  併辦：108年度偵字第19631號 丁○○犯三人以上共同詐欺取財罪，處有期徒刑壹年。 
附表二
編號 被害人 詐騙手法 匯款日期、時間、金額（新台幣）、匯款帳戶 提款日期、時間、地點、金額（新台幣） 參與共犯（及其分工） 起訴及併辦案號  1 丙○○ 於108年8月9日18時許接獲自稱其友人許淑雲的詐騙集團成員打電話告知其已更換新手機號碼，並要求其加入LINE中，於108年8月12日9時14分許，用LINE打電話向其表示因家中有急用需要借款，致使其陷於錯誤而匯款 108年8月12日9時47分、同日時49分匯款12000元、30000元戶名：戊○○、國泰世華銀行帳號000-000000000000號帳戶 108年8月12日提領20000元、20000元、2000元 與丁○○、乙○○同屬詐騙集團之不詳成員於左列時間，以丁○○、乙○○、李○諺等人詐得之戊○○國泰世華銀行帳戶提款卡，在左列時間提領丙○○匯入之款項。 追加：108金訴274  2 姜禮柯 戊○○ 於108年8月12日9時42分許接獲自稱其友人廖松林的詐騙集團成員打電話告知其急需用款，致使其陷於錯誤而匯款 108年8月12日11時29分匯款180000元至戶名戊○○，帳號000-00000000000000號帳戶中 108年8月12日11時39分49秒、同日時41分21秒在台南市○區○○路0○0號(臺南成功路郵局)提領60000元、60000元、 與丁○○、乙○○同屬詐騙集團之不詳成員於左列時間，以丁○○交代乙○○帶著李○諺領取戊○○存摺帳戶，於左列時間 陳建勳（綽號五毛、負責機房）、乙○○（指揮分派車手）、少年李○丞（與機房聯絡、查詢餘額）、仇方軍(發車手薪水)、少年劉○廷(車手)提領姜禮柯匯入之金額 108金訴262（編號17） 併辦：108年度偵字第15300號、第19628號、108年度少連偵字第120號     108年8月12日11時42分51秒在台南市○區○○路0○0號(臺南成功路郵局)提領30000元   
附表三
編號 被害人 詐騙手法 匯款日期、時間、金額（新台幣）、匯款帳戶 提款日期、時間、地點、金額（新台幣） 參與共犯（及其分工） 起訴及併辦案號  1 蘇寶玉 於108年7月10日10時許接獲假冒健保局之詐騙集團成員告知其健保卡遭盜用看病需備案而經詐騙集團將其電話轉接至假冒之檢警單位後，依假冒之檢警單位指示將其存款領出交付與假冒檢警單位人員做資金比對而受騙 108年7月10日16時16分，面交現金48萬元 108年7月10日16時16分，至高雄市左營區孟子路與立大路口，向被害人直接取得現金48萬元。 丁○○（指揮分派車手）少年林○安（司機）少年王○鴻（車手） 追加：108訴1388  2 徐阿合 於108年7月11日12時許接獲假冒健保局之詐騙集團成員告知其健保卡遭盜用看病需備案而經詐騙集團將其電話轉接至假冒之檢警單位後，依假冒之檢警單位指示將其存款領出交付與假冒檢警單位人員做資金比對而受騙 108年7月11日15時40分，面交現金48萬元 108年7月11日15時40分，至高雄市○○區○○路000巷00號前，向被害人直接取得現金48萬元。 丁○○（指揮分派車手）少年林○安（司機）少年王○鴻（車手） 追加：108訴1388